臺灣高等法院刑事裁定　　　　　　　　　 94年度抗字第580號
抗　告　人
即　被　告　甲○○
上列抗告人因臺灣基隆地方法院94年度訴字第292號案件，不服
該法院中華民國94年7月27日所為裁定，提起抗告，本院裁定如
下：
    主  文
抗告駁回。
    理  由
一、本件抗告意旨略以：抗告人甲○○於九十四年七月十四日收
    受原審判決，嗣依法律規定，於同年七月二十六日即法定期
    間內提起上訴，然原審竟未扣除七月十六日、七月十七日、
    七月二十三日、七月二十四日等例假日，及七月十七日之颱
    風假，遽謂抗告人上訴逾期，而裁定駁回抗告人之上訴，該
    裁定顯有違誤，為此提起抗告云云。
二、按提起上訴期間為十日，自送達判決後起算，刑事訴訟法第
    三百四十九條前段定有明文。再按期間之計算依民法之規定
    ，刑事訴訟法第六十五條著有明文，而一定期間內應為意思
    表示者，其期間之末日為星期日、紀念日或其他休息日時，
    依民法第一百二十二條規定，既應以其休息日之次日代之，
    則關於刑事訴訟計算法定期間時，如果期間之末日及其翌日
    均為上述之休息日，即均應不予算入（最高法院二十九年上
    字第二三四七號判例意旨參照）。申言之，期間中之例假日
    或放假日並不予以扣除。
三、經查：本件抗告人係於九十四年七月十四日收受原審九十四
    年度訴字第二九二號刑事判決，有送達證書在卷可稽（見原
    審卷第一八二頁），依前述刑事訴訟法之規定，至遲應於九
    十四年七月二十五日晚間十二時以前向原審提出抗告（本應
    計至九十四年七月二十四日，惟因該月二十四日正值星期日
    ，故應以次日即九十四年七月二十五日代之），惟抗告人遲
    至九十四年七月二十六日始行提出上訴書狀（製作日期亦為
    九十四年七月二十六日）於原審法院（非經由監所長官），
    此有蓋於被告刑事上訴狀上之原審法院收狀戳文在卷可按（
    見原審卷第一八五頁），揆諸上開規定，業已逾法定上訴期
    間，其上訴即屬違背法律上之程式，原審因而裁定將抗告人
    之上訴駁回，於法並無不合。抗告人抗告意旨謂，原審並未
    扣除同年七月十六日等例假日及七月十七日之颱風假，惟如
    前所述，僅上訴期間之末日為星期日、紀念日或其他休息日
    時，始以休息日之次日代之，至期間內之星期日或其他休息
    日，仍在法定期間內，不得扣除。從而，本件抗告並無理由
    ，應予駁回。
四、據上論結，應依刑事訴訟法第412條，裁定如主文。
中　　華　　民　　國　　94　 　年　 　9　　月　　　9　日
　　　　　　　　　刑事第二十庭審判長法　官  陳貽男
　　　　　　　　　　　　　　　　　  法　官  許仕楓
　　　　　　　　　　　　　　　　　  法　官  邱志平
以上正本證明與原本無異。
如不服本裁定，應於收受送達後五日內向本院提出抗告狀。
                                    書記官  魏汝萍
中　　華　　民　　國　　94　 　年　 　9　　月　　　9　日
